【裁判字號】    98,交抗,1747
【裁判日期】    980717
【裁判案由】    違反道路交通管理處罰條例
【裁判全文】
臺灣高等法院交通事件裁定            98年度交抗字第1747號
抗  告  人
即受處分人  甲○○
上列抗告人因違反道路交通管理處罰條例案件，不服臺灣基隆地
方法院，中華民國98年5月22日裁定（98年度交聲字第126號），
提起抗告，本院裁定如下：
    主  文
抗告駁回。
    理  由
一、抗告意旨略以：抗告人遭員警舉發時確曾當場辯駁陳述，原
    審認定顯有誤會，又員警離路口100公尺以外，抗告人開車
    通過路口時燈號為黃燈，卻被員警認為違規闖紅燈，且員警
    於原審繪製之現場圖不實，是抗告人並沒有本件闖紅燈之違
    規云云。
二、按車輛面對圓形紅燈表示禁止通行，不得超越停止線或進入
    路口，道路交通標誌標線號誌設置規則第206條第5款第1 目
    定有明文。又汽車行駛至交岔路口，其行進應遵守燈光號誌
    ，且汽車駕駛人，行經有燈光號誌管制之交岔路口闖紅燈者
    ，處新台幣（下同）1,800元以上5,400元以下罰鍰，並記違
    規點數3點，道路交通管理處罰條例第53條第1項、第63條第
    1 項第3款分別定有明文。
三、經查：原裁定認定抗告人即受處分人甲○○駕駛車號088─
    EM號營業小客車，於民國98年3月8日上午11時25分，在基隆
    市○○路與德安路口，行經有燈光號誌管制之路段，遇紅燈
    未依號誌指示停、等，逕自穿越，而遭基隆市警察局第四分
    局值勤警員「當場舉發」。經證人即原處分機關舉發受處分
    人有前述違規行為之員警黃國峻到庭具結證述其於執勤時目
    視上開車輛駕駛人黃燈、紅燈號誌轉換時未緩慢減速，於紅
    燈過了約3秒後，抗告人未依法在停止線煞車停等，卻加速
    闖越紅燈而予以舉發之經過等語綦詳，並有其繪製舉發當時
    的現場圖一紙在卷可稽。並以證人係正執行交通巡邏勤務，
    則對異議人行駛路徑，基於其對交通違規取締受有專門訓練
    ，對路上用路權人之動態路線當更有所注意，應能明確掌握
    ，且以證人黃國峻與異議人素不相識，亦無怨隙，應無甘冒
    自身觸犯偽證罪之風險而設詞誣攀異議人之理，因認其所述
    應信實。復敘明交通違規舉發可分為「當場舉發」及「逕行
    舉發」，由於逕行舉發之受處分人並無當場向舉發員警辯駁
    、陳述意見之機會，故現行法制就逕行舉發之條件多所設限
    ，此觀道路交通管理處罰條例第7條之2之規定自明。至於當
    場舉發交通違規事件，鑑於交通違規事實往往驟然而現、稍
    縱即逝，若硬性要求舉發單位不分違規情節一律必須預留證
    據，俾便事後提出供法院審查，除有現實技術可行性之困難
    外，將大幅提高交通管理之行政成本，並嚴重削弱道路交通
    管理之行政效能，此絕非立法者制定道路交通管理法規之本
    意。是以，因交通違規事件往往僅於瞬間發生，是個案中異
    議人是否違規，於異議程序中，自應視該個別案件取締狀況
    為斷，而非一概以舉發單位無法提出儀器或相片佐證，即認
    其舉發過程即有瑕疵，若苛求本件舉發單位於發現交通違規
    事件之際需以監視系統為證，則於執行取締交通違規事件勢
    必發生窒礙。本件已有證人即現場查獲員警到庭具結作證，
    故本院綜合上情，認異議意旨所持辯解，不足為其有利之認
    定。因而維持原處分機關依道路交通管理處罰條例第53條第
    1項、違反道路交通管理事件統一裁罰標準及處理細則之規
    定，裁處異議人罰鍰2,700元，及記違規點數3點之處分，已
    詳敘其依憑之證據，及認定之理由，經核並未悖於經驗及論
    理法則。抗告意旨仍執原審抗辯之陳詞，辯稱僅係搶黃燈、
    員警繪製圖不實云云，無非一己之見所為論述，其指摘原裁
    定不當，難認有據，自應予駁回。
四、據上論結，應依道路交通案件處理辦法第26條，刑事訴訟法
    第412條，裁定如主文。
中    華    民    國    98    年    7     月    17    日
                  刑事第二十二庭審判長法  官  何菁莪
                                      法  官  洪于智
                                      法  官  江振義
以上正本證明與原本無異。
不得再抗告。
                                      書記官  陳韋杉
中    華    民    國    98    年    7     月    17    日


司法院資訊處製作；財團法人民間司法改革基金會備份。
